# 求助陈老师（急），股份支付问题

提问人：dabing2100 时间：2017-06-23 17:50:18
陈老师，M公司控股股东为自然人A（A同时担任M公司总经理），公司第三大股东为机构C。 C拟将持有的M公司部分股权转让给A，转让价格低于市价，主要是考虑C所持股权已经实现了增值，获益很多了；另外A作为控股股东实际控制人对企业贡献很大。
这种情况下：M公司是否还需要将上述股权转让作为股份支付处理？

回答人：chenyiwei
在实务操作中，实际控制人低价增资或受让股份一般不作为股份支付处理，除非也约定了和其他激励对象一样的服务期限条件或业绩条件，如不满足则不能获得股份。从你说的情况看，A是实际控制人，C转让股份给A所要补偿的主要不是A以总经理身份为M公司提供的服务，所以不作为股份支付处理。

提问人：dabing2100 时间：2017-06-23 18:24:49
陈老师，太感谢了！！！！！
现实中您碰到过类似案例吗？或者有类似的上市案例吗？

回答人：chenyiwei
这种案例不多见，但基本原则应当如此。

提问人：tracytang722 时间：2017-06-26 18:31:09
陈版，请问实际控制人以高价（显著高于公允价）回购员工收中的股票，是否构成股份支付

回答人：chenyiwei
回购目的是什么？回购价格如何确定？

提问人：zhs7403 时间：2019-04-16 21:43:40
陈老师， 51 条出来后对该问题是否有重新考虑？是否应更宽泛的确认股份支付？对于实际控制人/老股东超过其原持股比例而获得的新增股份，应属于股份支付。是否不在考虑您本帖说的因素？
51 条内容：对于为发行人提供服务的实际控制人/老股东以低于股份公允价值的价格增资入股事宜，如果根据增资协议，并非所有股东均有权按各自原持股比例获得新增股份，对于实际控制人/老股东超过其原持股比例而获得的新增股份，应属于股份支付；如果增资协议约定，所有股东均有权按各自原持股比例获得新增股份，但股东之间转让新增股份受让权且构成集团内股份支付，导致实际控制人/老股东超过其原持股比例获得的新增股份，也属于股份支付。对于实际控制人/老股东原持股比例，应按照相关股东直接持有与穿透控股平台后间接持有的股份比例合并计算。

回答人：chenyiwei
按照最新的 50 条处理，有可能需考虑构成股份支付，且实务中可能性不小。